臺灣臺中地方法院刑事裁定
110年度聲字第4582號
聲  請  人  臺灣臺中地方檢察署檢察官
受  刑  人  林妍姍



上列聲請人因受刑人數罪併罰有二裁判以上，聲請定其應執行之
刑（110年度執字第12516號、110年度執聲字第3110號），本院
裁定如下：
    主  文
林妍姍所犯如附表所示之罪所處之刑，應執行有期徒刑壹年伍月
。
    理  由
一、聲請意旨略以：受刑人林妍姍因詐欺案件，先後經判決確定
    如附表，符合數罪併罰之要件，應依刑法第53條及第51條第
    5款之規定，定其應執行之刑，爰依刑事訴訟法第477條第1
    項規定聲請裁定等語。
二、按數罪併罰，有2裁判以上者，依刑法第51條規定，定其應
    執行之刑；宣告多數有期徒刑者，於各刑中之最長期以上，
    各刑合併之刑期以下，定其刑期。但不得逾30年，刑法第53
    條、第51條第5款分別定有明文。次按裁判確定前犯數罪者
    ，併合處罰之。但有下列情形者，不在此限。一、得易科罰
    金之罪與不得易科罰金之罪。二、得易科罰金之罪與不得易
    服社會勞動之罪。三、得易服社會勞動之罪與不得易科罰金
    之罪。四、得易服社會勞動之罪與不得易服社會勞動之罪。
    前項但書情形，受刑人請求檢察官聲請定應執行刑者，依第
    51條規定定之，刑法第50條亦有明文。復按有二個裁判以上
    ，經定其執行刑後，又與其他裁判併合而定其執行刑者，前
    定之執行刑當然失效，仍應以原來宣告之數個刑罰計算，而
    不以當時該數罪所定應執行刑為計算之基準（最高法院59年
    台抗字第367號判例要旨可資參照）。又按法律上屬於自由
    裁量事項，尚非概無法律性之拘束，在法律上有其外部界限
    及內部界限。前者法律之具體規定，使法院得以具體選擇為
    適當裁判，此為自由裁量之外部界限。後者法院為自由裁量
    時，應考量法律之目的，法律秩序之理念所在，此為自由裁
    量之內部界限。法院為裁判時，二者均不得有所踰越。在數
    罪併罰而有二裁判以上，應定其應執行刑之案件，法院所為
    刑之酌定，固屬自由裁量事項，然對於法律之內、外部界限
    ，仍均應受其拘束（最高法院92年度台非字第187號、94年
    度台非字第21號判決意旨可資參照）。
三、經查，受刑人林妍姍因犯如附表所示之詐欺等罪，經臺灣高
    等法院及本院先後判處如附表所示之罪刑，並分別確定在案
    ，有如附表所示之判決書及受刑人之臺灣高等法院被告前案
    紀錄表各1份在卷可憑。而受刑人所犯如附表編號1至3所示
    之罪所處之刑，得易科罰金；如附表編號4所示之罪所處之
    刑，則不得易科罰金，屬於刑法第50條第1項但書之情形，
    茲聲請人依同法第50條第2項規定，經受刑人之請求向本院
    提出定應執行刑之聲請，有受刑人林妍姍於民國110年12月2
    0日提出之臺灣臺中地方檢察署刑法第50條第1項但書案件是
    否請求定應執行刑調查表1份在卷可稽，本院審認核屬正當
    。又受刑人所犯如附表編號1至3所示之罪，業經臺灣高等法
    院以109年度上易字第1937號判決定應執行刑有期徒刑7月確
    定，依上開最高法院裁判意旨，本院應受裁量權內部界限之
    拘束，於定本件應執行刑時，自不得逾有期徒刑1年7月之範
    圍。復依最高法院刑事大法庭110年度台抗大字第489號裁定
    意旨，本院函知受刑人得於文到3日內就本件定應執行刑具
    狀陳述意見，惟迄今未見回覆，有本院函文、法務部○○○○○○
    ○○○函文、法務部○○○○○○○○○簡復表、本院送達證書及收狀、
    收文資料查詢清單各1份在卷可憑（見本院卷第15-25頁），
    已足保障受刑人之陳述意見權。爰參酌受刑人所犯之罪名、
    手法、相隔時間及侵害法益等一切具體情狀，合併定其應執
    行刑為如主文所示。
據上論斷，應依刑事訴訟法第477條第1項，刑法第50條第2項、
第53條、第51條第5款，裁定如主文。
中　　華　　民　　國　　111 　年　　3 　　月　　 2　　日
                  刑事第七庭  法  官  王怡蓁
上正本證明與原本無異。
如不服本裁定，應於送達後五日內，向本院提出抗告狀。
                              書記官  黃雅青
中　　華　　民　　國　　111 　年　　3 　　月　 　2　　日
附表：受刑人林妍姍定應執行刑案件一覽表 
編      號  1 2 3 罪      名  詐欺 詐欺 詐欺 宣  告  刑  有期徒刑6月 有期徒刑4月 有期徒刑5月  犯 罪 日 期  108年9月5日、108年9月19日（聲請書附表漏載108年9月5日） 108年9月11日 108年9月18日 偵查機關 年度案號  臺灣新北地方檢察署109年度偵字第8807號、109年度偵字第6847號 臺灣新北地方檢察署109年度偵字第8807號、109年度偵字第6847號 臺灣新北地方檢察署109年度偵字第8807號、109年度偵字第6847號  最後 事實審 法  院 臺灣高等法院 臺灣高等法院 臺灣高等法院  案  號 109年度上易字第1937號 109年度上易字第1937號 109年度上易字第1937號  判  決 日  期 109年12月1日 109年12月1日 109年12月1日  確定 判決 法  院 臺灣高等法院 臺灣高等法院 臺灣高等法院  案  號 109年度上易字第1937號 109年度上易字第1937號 109年度上易字第1937號  判決確定日期 109年12月1日 109年12月1日 109年12月1日 是否為得易科罰金之案件  是 是 是 備       註  臺灣新北地方檢察署110年度執字第684號     編號1至3號經臺灣高等法院以109年度上易字第1937號判決定應執行刑有期徒刑7月確定。   

編      號  4 (以下空白)  罪      名  詐欺 （犯刑法第三三九條之四第一項第二款之罪）   宣  告  刑  有期徒刑1年   犯 罪 日 期  108年9月12日   偵查機關 年度案號  臺灣臺中地方檢察署109年度偵字第32727號    最後 事實審 法  院 臺灣臺中地方法院    案  號 110年度金訴字第538號    判  決 日  期 110年8月27日    確定 判決 法  院 臺灣臺中地方法院    案  號 110年度金訴字第538號    判決確定日期 110年10月1日   是否為得易科罰金之案件  否   備       註  臺灣臺中地方檢察署110年度執字第12516號